臺灣臺北地方法院民事判決　　　　　　　96年度重訴字第93號
原　　　告　　華南商業銀行股份有限公司
法定代理人　　乙○○
訴訟代理人　　甲○○
被　　　告　　寶鯨企業有限公司
兼法定代理人　戊○○
被　　　告　　丁○○○
　　　　　　　丙○○
上　1　人
訴訟代理人　　李振燦律師
複代理人　　　陳志誠律師
　　　　　　　郭瓔滿律師
上列當事人間請求清償借款事件，本院於民國96年11月8日言詞
辯論終結，判決如下：
    主  文
被告寶鯨企業有限公司、戊○○、丁○○○應連帶給付原告新臺
幣伍佰伍拾參萬玖仟肆佰陸拾柒元、美金肆拾柒萬陸仟柒佰伍拾
貳元肆角貳分，及各如附表一、二所示之利息、違約金。
原告其餘之訴駁回。
訴訟費用由被告寶鯨企業有限公司、戊○○、丁○○○連帶負擔
四分之三，餘由原告負擔。
本判決第一項於原告以新臺幣柒佰零貳萬元為被告寶鯨企業有限
公司、戊○○、丁○○○供擔保後，得假執行。
原告其餘假執行之聲請駁回。
    事實及理由
壹、程序方面：
一、按「當事人得以合意定第一審管轄法院。但以關於由一定法
    律關係而生之訴訟為限。前項合意，應以文書證之」，民事
    訴訟法第24條定有明文。經查，本件被告寶鯨企業有限公司
    （下稱寶鯨公司）、戊○○、丁○○○、丙○○之住所雖均
    不屬本院管轄範圍內，惟依兩造簽訂之授信約定書第拾伍條
    、保證書第6條，雙方合意以臺灣臺北地方法院為第一審管
    轄法院，是依上揭法條規定，本院自應有管轄權，合先敘明
    。
二、按訴狀送達後，原告不得將原訴變更或追加他訴，但擴張或
    減縮應受判決事項之聲明者，不在此限，民事訴訟法第255
    條第1項第3款定有明文。經查，本件原告起訴請求被告連帶
    給付美金49萬9379.76元部分，因扣抵被告寶鯨公司於原告
    之美金帳戶存款為部分還款後，於民國96年10月5日具狀減
    縮其請求如主文第1項所示（見本院卷第134頁），又新臺幣
    借款部分，因嗣後調整基準利率，故於96年11月8日言詞辯
    論期日當庭減縮如附表一所示之利率（見本院卷第159頁背
    面），核屬減縮應受判決事項之聲明，均無不合，應予准許
    。
三、本件被告寶鯨公司、戊○○、丁○○○未於言詞辯論期日到
    場，核無民事訴訟法第386條所列各款情形，應依原告之聲
    請，由其對該部分一造辯論而為判決。
貳、實體方面：
一、原告起訴主張：
　（一）被告戊○○、丁○○○、丙○○於86年6月23日與原告
  　　　簽訂保證書，約定保證被告寶鯨公司對原告現在（包括
    　　過去所負現在尚未清償）及將來所負之借款、票據、透
      　支、墊款、保證、損害賠償等及其他一切債務，以本金
        新臺幣5000萬元為限額及其利息、遲延利息、違約金、
        損害賠償及其他從屬於主債務之負擔，保證人願與主債
        務人負連帶清償之責任。嗣被告寶鯨公司於95年4月6日
        、4月11 日、4月20日、5月18日、9月6日、9月11日、9
        月19日、9 月29日，先後向原告借款美金合計50萬0879
        .76元，約定利息自借款日起按月計付，遲延償還時，
        願依「原訂貸款利率」，遲延日原告「新臺幣基準利率
        加年率2.5％」與遲延日原告「外幣貸款利率」三者較
        高為準，計付遲延利息，本金到期一次清償，如遲延給
        付本金或利息時，依授信約定書第陸條約定，債務視為
        全部到期，且依借據第2條約定，除仍按附表(二)所示之
        利息計付外，逾期在6個月以內者，按上開利率百分之
        10，逾期超過6個月部分，按上開利率百分之20計付違
        約金，詎被告寶鯨公司於附表二所示之利息起算日起，
        即未再繳付本息，依約債務視為全部到期，尚欠本金美
        金49萬9379.76元及如附表二所示之利息、違約金，經
        扣抵被告寶鯨公司於原告之美金帳戶存款為部分還款後
        ，尚欠借款美金476752.42元及其利息、違約金未給付
        。
  （二）又被告寶鯨公司分別於95年5月30日、6月29日、7月11
        日向原告借款新臺幣90萬元、213萬元、260萬元，合計
        新臺幣563萬元，約定利息自借款日起按月攤還，利率
        依原告之基準利率各加碼5.248％、3.32％、3.106％計
        算，並依嗣後原告基準利率調整時隨同調整，借款人如
        逾期違約，凡逾期在6個月以內者，另按上開利率百分
        之10，逾期超過6個月部分，按上開利率百分之20計付
        違約金，詎被告寶鯨公司於附表一所示之利息起算日起
        ，即未再繳付本息，依授信約定書第陸條約定，債務視
        為全部到期，尚欠借款新臺幣553萬9467元及其利息、
        違約金未給付。
  （三）綜上，爰依消費借貸及連帶保證之法律關係，請求被告
        寶鯨企業有限公司、戊○○、丁○○○、丙○○連帶給
        付新臺幣553萬9467元、美金476752.42元，及各如附表
        一二所示之利息、違約金等語。並聲明：(一)被告寶鯨企
        業有限公司、戊○○、丁○○○、丙○○應連帶給付原
        告新臺幣553萬9467元、美金476752.42元，及各如附表
        一、二所示之利息、違約金。(二)願供擔保請准宣告假執
        行。
二、被告丁○○○未於言詞辯論期日到場，亦未提出書狀作何聲
    明或陳述；被告寶鯨企業有限公司、戊○○未於最後言詞辯
    論期日到場，據其以前到場所為陳述略以：我對原告主張的
    金額有意見，應扣抵美金帳戶存款2萬多元，且違約金過高
    等語置辯。
三、被告丙○○辯稱：
  （一）被告丙○○雖於86年6月23日以股東身分為被告寶鯨公
        司擔任連帶保證人，然於90年11月間，被告丙○○即以
        退股為由，除向原告為終止保證之意思表示外，並委由
        被告寶鯨公司會計蕭瑞瑩代向原告辦理退保手續，此觀
        諸原告所提出之借據上連帶保證人欄並無被告丙○○之
        簽名及金融聯合徵信中心所提供之歷史資料查詢，其中
        被告丙○○部分並無關於連帶保證債務之記載即明。
  （二）又原告與被告丙○○簽訂之保證契約，係屬學理上所謂
        之最高限額保證，且未定期限，被告丙○○自得隨時終
        止保證契約，則被告寶鯨公司於95年間向原告之借款，
        既均發生於被告丙○○終止保證契約以後，被告丙○○
        就此部分債務自無須負連帶保證責任。
　（三）證人蕭瑞瑩到庭證稱：被告戊○○、丁○○○於93年7
        月7日針對美金50萬元額度重簽保證書，並開立面額新
        臺幣2040萬元本票（即美金50萬元X1.2匯率X34=新臺
        幣2040元）等語，且原告亦自陳：面額新臺幣2040萬元
        本票是外幣最高限額部分，因為臺幣、外幣兩者不同，
        所以要另外簽立保證書等語，則被告丙○○就上開美金
        50萬元部分，既未重簽保證書，復未共同簽發面額新臺
        幣2040萬元本票，則原告請求美金欠款部分，被告丙○○自毋庸負連帶保證責任等語。並聲明：(一)原告之訴及
        假執行之聲請均駁回。(二)如受不利之判決，願供擔保請
        准宣告免為假執行。
四、原告主張被告戊○○、丁○○○於86年6月23日與原告簽訂
    保證書，約定保證被告寶鯨公司對原告現在（包括過去所負
    現在尚未清償）及將來所負之借款、票據、透支、墊款、保
    證、損害賠償等及其他一切債務，以本金新臺幣5000萬元為
    限額及其利息、遲延利息、違約金、損害賠償及其他從屬於
    主債務之負擔，保證人願與主債務人負連帶清償之責任。嗣
    被告寶鯨公司於95年4月6日、4月11日、4月20日、5月18 日
    、9月6日、9月11日、9月19日、9月29日，先後向原告借款
    美金合計50萬0879.76元，約定利息自借款日起按月計付，
    遲延償還時，願依「原訂貸款利率」，遲延日原告「新臺幣
    基準利率加年率2.5％」與遲延日原告「外幣貸款利率」三
    者較高為準，計付遲延利息，本金到期一次清償，如遲延給
    付本金或利息時，依授信約定書第陸條約定，債務視為全部
    到期，且依借據第2條約定，除仍按附表(二)所示之利息計付
    外，逾期在6個月以內者，按上開利率百分之10，逾期超過6
    個月部分，按上開利率百分之20計付違約金，詎被告寶鯨公
    司於附表二所示之利息起算日起，即未再繳付本息，依約債
    務視為全部到期，尚欠本金美金49萬9379.76元及如附表二
    所示之利息、違約金，經扣抵被告寶鯨公司於原告之美金帳
    戶存款後，尚欠借款美金476752.42元及其利息、違約金未
    給付。又被告寶鯨公司分別於95年5月30日、6月29日、7月
    11日向原告借款新臺幣90萬元、213萬元、260萬元，合計新
    臺幣563萬元，約定利息自借款日起按月攤還，利率依原告
    之基準利率各加碼5.248％、3.32％、3.106％計算，並依嗣
    後原告基準利率調整時隨同調整，借款人如逾期違約，凡逾
    期在6個月以內者，另按上開利率百分之10，逾期超過6個月
    部分，按上開利率百分之20計付違約金，詎被告寶鯨公司於
    附表一所示之利息起算日起，即未再繳付本息，依授信約定
    書第陸條約定，債務視為全部到期，尚欠借款新臺幣553萬
    946 7元及其利息、違約金未給付之事實，業據提出授信約
    定書、保證書、外匯催收收回登錄單、定儲利率指數歷次變
    動明細表、基準利率歷次變動明細表、被告寶鯨公司美金存
    款帳戶往來明細表各乙份、新臺幣借據暨放款交易明細查詢
    申請單各3份、美金借據暨託收交易歷史紀錄查詢各10份為
    證（見本院卷第6至20、34至46、103、138、157、158頁）
    ，而被告丁○○○已於相當時期受合法通知，卻未於言詞辯
    論期日到場，亦未提出書狀作何爭執，依民事訴訟法第280
    條第3項準用同條第1項之規定，視同被告丁○○○已對原告
    主張之事實自認，被告寶鯨公司、戊○○雖曾對原告起訴請
    求之金額爭執，惟於原告減縮訴之聲明後，並未到場或以書
    狀作何爭執，自堪認原告此部分主張為真實。
五、被告寶鯨企業有限公司、戊○○雖另辯稱系爭借款約定之違
    約金過高，應予以酌減云云。然查，約定之違約金是否過高
    ，應就債務人若能如期履行債務時，債權人可得享受之一切
    利益為衡量之標準，而本件兩造約定之違約計算方式為逾期
    在6個月以內者，按約定利率之百分之10，逾期超過6個月部
    分，按約定利率之百分之20計算，核與一般銀行關於違約金
    之約定相同，難認有何過高之情形，是以被告寶鯨企業有限
    公司、戊○○此部分抗辯不足採取。
六、被告丙○○固不否認曾於86年6月23日與原告簽訂保證書，
    約定保證被告寶鯨公司對原告現在（包括過去所負現在尚未
    清償）及將來所負之借款、票據、透支、墊款、保證、損害
    賠償等及其他一切債務，以本金新臺幣5000萬元為限額及其
    利息、遲延利息、違約金、損害賠償及其他從屬於主債務之
    負擔，保證人願與主債務人負連帶清償之責任乙節，惟對於
    原告主張應就被告寶鯨公司上開借款負連帶保證責任部分，
    則以前詞置辯，是此部分應予審究之爭點厥為原告與被告丙○○間之保證契約，是否已因被告丙○○退股並通知原告而
    終止，茲分述如下：
　（一）按保證人與債權人約定就債權人與主債務人間所生一定
  　　　債之關係範圍內之不特定債務，預定最高限額，由保證
    　　人保證之契約，學說上稱為最高限額保證。此種保證契
      　約如定有期間，在該期間內所生約定範圍內之債務，不
        逾最高限額者，均為保證契約效力所及；如未定期間，
        保證契約在未經保證人依民法第754條規定終止或有其
        他消滅原因以前，所生約定範圍內之債務，亦同；未定
        期限之最高限額保證，保證人須依民法第754條之規定
        ，通知債權人終止保證契約後，始能免除其保證責（最
        高法院84年度台上字第2974號、86年度台上字第2691號
        裁判意旨參照）。次按「就連續發生之債務為保證而未
        定有期間者，保證人得隨時通知債權人終止保證契約。
        前項情形，保證人對於通知到達債權人後所發生主債務
        人之債務，不負保證責任」，民法第754條定有明文。
        又此項意思表示得由保證人自行或經由第三人代理向債
        權人為之，如係對話之意思表示，以相對人了解時即發
        生終止保證契約效力，而無庸通知自何時起終止保證契
        約，此觀諸民法第263條準用第258條第1項、第94條規
        定甚明。
  （二）承上，本件原告與被告丙○○於86年6月23日簽訂之保
　　　　證書載明連帶保證之債務包括：「寶鯨公司對貴行（包
        括總行及各分支機構）現在（包括過去所負現在尚未清
        償）及將來所負之借款、票據、透支、墊款、保證、損
        害賠償等及其他一切債務以本金新臺幣伍仟萬元正為限
        額，及其利息、遲延利息、違約金、損害賠償及其他從
        屬於主債務之負擔，保證人願與主債務人負連帶清償之
        責任」（見本院卷第7頁），可知該保證係屬學理上所
        謂之「最高限額保證」，亦即保證人就主債務人對債權
        人連續發生之債務，在最高限額範圍內，負保證責任之
        契約，且系爭保證契約並未定有期間，揆諸前揭規定，
        被告丙○○自得隨時以意思表示通知原告終止保證契約
        ，且於通知到達原告後，即發生終止之效力，而毋待原
        告之同意，其對於被告寶鯨公司此後所發生之債務，自
        不負保證責任。
  （三）被告丙○○辯稱：伊於90年11月間，即以退股為由，除
        向原告為終止保證之意思表示外，並委由被告寶鯨公司
        會計蕭瑞瑩代向原告辦理退保手續等語，業據提出被告
        寶鯨公司變更登記表及公司章程各乙份為佐（見本院卷
        第65至68頁），可徵被告丙○○於90年10月24日起，已
        非被告寶鯨公司之股東，參以證人即被告寶鯨公司會計
        蕭瑞瑩於96年3月23日到庭證稱：被告丙○○於90年10
        月底說要辦理退保，叫我問銀行如何辦理，經辦人葉漢
        源說只要帶新的股東名冊、公司章程就可以了，後來我
        親自拿過去，葉漢源說這樣就可以了，我問他少一個保
        證人，是否要再增加，他說因寶鯨公司法定代理人戊○○及被告丁○○○名下的財產已足供擔保，毋庸增列連
        帶保證人，往後都只蓋被告寶鯨公司、戊○○及丁○○○的章等語（見本院卷第57頁背面、第58頁），足見被
        告丙○○所辯並非子虛。
  （四）又證人即原告總行科長葉漢源雖於96年4月20日到庭證
        稱：我對於被告丙○○辦理退保的事情沒有印象，通常
        公司辦理退保要保證人本人來辦，或是由保證人寄存證
        信函給銀行，銀行收到後，即發生終止效力，我於90年
        7月3日就到總行，所以90年10月間已不在北三重分行，
        沒有印象曾辦理過被告丙○○退保的業務等語（見本院
        卷第75頁背面、第76頁），惟證人葉漢源仍係原告之職
        員，其所為之證詞難免有偏頗之虞，況證人葉漢源到庭
        作證時，距離被告丙○○辦理退保之時間已相隔5年餘
        ，加以證人葉漢源經辦之案件繁多，亦難期證人葉漢源
        對於被告丙○○辦理退保一事印象深刻，是尚難以證人
        葉漢源記憶不清之陳述，即遽為不利於被告丙○○之認
        定。
  （五）另觀諸被告寶鯨公司於95年間所簽訂之系爭借據（含新
        臺幣借據3份及美金借據10份）所載，其上連帶保證人
        欄及對保欄均無被告丙○○之簽章，僅有被告戊○○、
        丁○○○之簽章，倘被告丙○○並未向原告終止保證契
        約，何以被告寶鯨公司事後向原告借款時，原告並未要
        求被告丙○○擔任連帶保證人，而僅要求被告戊○○、
        丁○○○對保？實與常理不符，再者，依卷附財團法人
        金融聯合徵信中心之92年12月歷史資料查詢所示（見本
        院卷第69至70-1頁），其上關於被告丁○○○部分之授
        信資料，載有被告寶鯨公司其他短期放款、短期擔保放
        款、票借短期放款、中期放款、中期擔保放款等借款債
        務，但關於被告丙○○部分，則查無資料，佐以上開財
        團法人金融聯合徵信中心之歷史資料查詢，係根據原告
        提供之客戶資料作成乙節，業據原告自承在卷（見本院
        卷第159頁背面），顯見被告丙○○確已向原告為終止
        保證契約之意思表示，並為原告所知悉甚明。
  （六）證人即原告北三重分行前任襄理李玉湘雖於96年3月23
        日到庭證稱：我於93年初至10月擔任北三重分行襄理，
        印象中被告寶鯨公司沒有在93年7月7日重新簽立保證書
        ，保證書如果有改版的話，也不會要求當事人重新簽立
        保證書，除非新增加借款，原保證金額不夠，才會製作
        新的保證書，被告寶鯨公司美金借款部分都是單筆開發
        信用狀，到期還款就可以了等語（見本院卷第58、59頁
        ），惟依原告於96年5月4日所提出發票日為93年7月7日
        、未載到期日、面額新臺幣2040萬元之本票乙紙及授權
        書3紙所示（見本院卷第104至107頁），可知被告寶鯨
        公司為擔保向原告之借款，於93年7月7日簽發本票乙紙
        ，並由被告戊○○、丁○○○簽名背書，渠等復簽立授
        權書同意原告自行填載到期日，且證人李玉湘亦於襄理
        欄內蓋章，是其自難諉為不知，由此可見，倘被告丙○○仍擔任被告寶鯨公司之連帶保證人，何以原告並未要
        求其共同在上開本票背書，並簽立授權書？核與銀行一
        般慣例不符，益徵被告丙○○已非被告寶鯨公司之連帶
        保證人，至為明顯。
  （七）基上，被告丙○○於90年10月24日退股後，確已委由被
        告寶鯨公司會計蕭瑞瑩向原告為終止保證契約之意思表
        示，並為原告所知悉，揆諸前揭規定，兩造間保證契約
        之效力自原告知悉被告丙○○退保之意思表示時終止。
        從而，被告丙○○對於被告寶鯨公司於其終止保證契約
        後之95年間向原告借款之系爭新臺幣與美金債務，即不
        再負保證責任，是以原告請求被告丙○○就被告寶鯨公
        司積欠如主文第1項所示款項，負連帶清償責任部分，
        為無理由，應予駁回。
七、綜上所述，原告依消費借貸及連帶保證之法律關係，請求被
    告寶鯨公司、戊○○、丁○○○連帶給付如主文第1項所示
    金額及各如附表一二所示之利息、違約金，為有理由，應予
    准許，原告依連帶保證之法律關係請求被告丙○○連帶給付
    前揭款項部分，為無理由，應予駁回。又原告陳明願供擔保
    聲請宣告假執行，就原告勝訴部分，核無不合，爰酌定相當
    擔保金額，予以准許，至原告敗訴部分，其假執行之聲請，
    即失所附麗，應併予駁回。另被告戊○○、丁○○○提供不
    動產擔保系爭借款部分，雖經原告聲請拍賣抵押物求償，並
    經臺灣士林地方法院以96年度執字第2776號強制執行事件拍
    定在案，惟因迄至本院言詞辯論終結前，尚未作成分配表，
    致本院無從將原告受償之金額扣除，然被告寶鯨公司、戊○○、丁○○○將來於強制執行程序中，仍可主張扣抵原告已
    受償部分之金額，附此敘明。
八、據上論結，本件原告之訴為一部有理由，一部無理由，依民
    事訴訟法第385條第1項前段、第79條、第85條第2項、第390
    條第2項，判決如主文。
中　　華　　民　　國　　96　　年　　11　　月　　22　　日
                  民事第二庭    法　官　鍾素鳳
以上正本係照原本作成。
如對本判決上訴，須於判決送達後20日內，向本院提出上訴狀。
中　　華　　民　　國　　96　　年　　11　　月　　23　　日
                                書記官  林玗倩
附表一：
┌──┬─────────┬─────────┬───────┬───────┬───┬────────────┐
│編號│債權本金（新臺幣）│   借款起訖日     │尚欠金額（新臺│利息計算期間  │ 利率 │ 違約金計算期間及利率   │
│    │                  │                  │幣）　        │              │（％）│                        │
├──┼─────────┼─────────┼───────┼───────┼───┼────────────┤
│    │90萬元            │95.5.30~98.5.30   │80萬9467元　　│自95.9.30起至 │7.338 │自95.11.1起至清償日止， │
│  1.│                  │                  │　            │清償日止      │      │逾期6個月以內者，按前開 │
│    │                  │                  │　            │              │      │利率10％，逾期超過6個月 │
│    │                  │                  │　            │              │      │部分，按前開利率20％計算│
│    │                  │                  │              │              │      │。                      │
├──┼─────────┼─────────┼───────┼───────┼───┼────────────┤
│    │213萬元           │95.6.29~95.10.19  │213萬元　　　 │自95.9.29起至 │ 7.342│自95.10.30起至清償日止，│
│  2.│                  │                  │　            │清償日止      │      │逾期6個月以內者，按前開 │
│    │                  │                  │　            │              │      │利率10％，逾期超過6個月 │
│    │                  │                  │　            │              │      │部分，按前開利率20％計算│
│    │                  │                  │　            │              │      │。                      │
├──┼─────────┼─────────┼───────┼───────┼───┼────────────┤
│    │260萬元           │95.7.11~96.7.11   │260萬元　　　 │自95.10.11起至│7.128 │自95.11.12起至清償日止，│
│  3.│                  │                  │　            │清償日止      │      │逾期6個月以內者，按前開 │
│    │                  │                  │　            │              │      │利率10％，逾期超過6個月 │
│    │                  │                  │　            │              │      │部部分，按前開利率20％計│
│    │                  │                  │　            │              │      │算。                    │
├──┼─────────┼─────────┼───────┼───────┼───┼────────────┤
│合計│563萬元           │                  │553萬9467元   │              │      │                        │
└──┴─────────┴─────────┴───────┴───────┴───┴────────────┘
附表二：
┌──┬─────────┬─────────┬───────┬───────┬───┬────────────┐
│編號│外匯編號          │墊款日/到期日     │尚欠金額（美金│利息計算期間  │ 利率 │ 違約金計算期間及利率   │
│    │                  │                  │）            │              │（％）│                        │
├──┼─────────┼─────────┼───────┼───────┼───┼────────────┤
│    │6PP0-00000-000    │95.4.6~95.10.3    │0元（已從美金 │              │      │                        │
│  1.│                  │                  │存款帳戶內扣抵│              │      │                        │
│    │                  │                  │）            │              │      │                        │
├──┼─────────┼─────────┼───────┼───────┼───┼────────────┤
│    │6PP0-00000-000    │95.4.6~95.10.3    │3424.06元　　 │自95.12.28起至│ 7.8  │自95.12.28起至清償日止，│
│  2.│                  │                  │　            │清償日止      │      │按前開利率20％計算。    │
├──┼─────────┼─────────┼───────┼───────┼───┼────────────┤
│    │6PP0-00000-000    │95.4.11~95.10.5   │73624.98元　　│自95.4.6起至清│ 7.8  │自95.5.7起至清償日止，逾│
│  3.│                  │                  │　            │償日止        │      │期6個月以內者，按前開利 │
│    │                  │                  │　            │              │      │率10％，逾期超過6個月部 │
│    │                  │                  │　            │              │      │部分，按前開利率20％計算│
│    │                  │                  │　            │              │      │。                      │
├──┼─────────┼─────────┼───────┼───────┼───┼────────────┤
│    │6PP0-00000-000    │95.4.20~95.10.17  │26755.5元　　 │自95.4.11起至 │ 7.8  │自95.5.12起至清償日止， │
│  4.│                  │                  │　            │清償日止      │      │逾期6個月以內者，按前開 │
│    │                  │                  │　            │              │      │利率10％，逾期超過6個月 │
│    │                  │                  │　            │              │      │部部分，按前開利率20％計│
│    │                  │                  │　            │              │      │算。                    │
├──┼─────────┼─────────┼───────┼───────┼───┼────────────┤
│    │6PP0-00000-000    │95.4.20~95.10.17  │29723.94元　　│自95.4.20起至 │ 7.8  │自95.5.21起至清償日止， │
│  5.│                  │                  │　            │清償日止      │      │逾期6個月以內者，按前開 │
│    │                  │                  │　            │              │      │利率10％，逾期超過6個月 │
│    │                  │                  │　            │              │      │部部分，按前開利率20％計│
│    │                  │                  │　            │              │      │算。                    │
├──┼─────────┼─────────┼───────┼───────┼───┼────────────┤
│    │6PP0-00000-000    │95.5.18~95.11.14  │103113.59元　 │自95.4.20起至 │ 8.05 │自95.5.21起至清償日止， │
│  6.│                  │                  │　            │清償日止      │      │逾期6個月以內者，按前開 │
│    │                  │                  │　            │              │      │利率10％，逾期超過6個月 │
│    │                  │                  │　            │              │      │部部分，按前開利率20％計│
│    │                  │                  │　            │              │      │算。                    │
│    │                  │                  │　            │              │      │                        │
├──┼─────────┼─────────┼───────┼───────┼───┼────────────┤
│    │6PH0-00000-000    │95.9.6~96.2.16    │90000元　　   │自95.5.18起至 │ 8.2  │自95.6.19起至清償日止， │
│  7.│                  │                  │　            │清償日止      │      │逾期6個月以內者，按前開 │
│    │                  │                  │　            │              │      │利率10％，逾期超過6個月 │
│    │                  │                  │　            │              │      │部部分，按前開利率20％計│
│    │                  │                  │　            │              │      │算。                    │
├──┼─────────┼─────────┼───────┼───────┼───┼────────────┤
│    │6PP0-00000-000    │95.9.11~96.3.9    │16625.61元　　│自95.9.6起至清│ 8.2  │自95.10.7起至清償日止， │
│  8.│                  │                  │　            │償日止        │      │逾期6個月以內者，按前開 │
│    │                  │                  │　            │              │      │利率10％，逾期超過6個月 │
│    │                  │                  │　            │              │      │部部分，按前開利率20％計│
│    │                  │                  │　            │              │      │算。                    │
├──┼─────────┼─────────┼───────┼───────┼───┼────────────┤
│    │6PH0-00000-000    │95.9.29~96.3.14   │70123.56元　　│自95.9.11起至 │ 8.15 │自95.10.12起至清償日止，│
│  9.│                  │                  │　            │清償日止      │      │逾期6個月以內者，按前開 │
│    │                  │                  │　            │              │      │利率10％，逾期超過6個月 │
│    │                  │                  │　            │              │      │部部分，按前開利率20％計│
│    │                  │                  │　            │              │      │算。                    │
├──┼─────────┼─────────┼───────┼───────┼───┼────────────┤
│    │6PH0-00000-000    │95.9.19~96.3.16   │63361.18元　　│自95.9.29起至 │ 8.15 │自95.10.30起至清償日止，│
│  10.│                  │                  │　            │清償日止      │      │逾期6個月以內者，按前開 │
│    │                  │                  │　            │              │      │利率10％，逾期超過6個月 │
│    │                  │                  │　            │              │      │部部分，按前開利率20％計│
│    │                  │                  │　            │              │      │算。                    │
├──┼─────────┼─────────┼───────┼───────┼───┼────────────┤
│合計│                  │                  │476752.42元   │              │      │                        │
└──┴─────────┴─────────┴───────┴───────┴───┴────────────┘
